【裁判字號】    99,審訴,3543
【裁判日期】    991111
【裁判案由】    毒品危害防制條例
【裁判全文】
臺灣高雄地方法院刑事判決            99年度審訴字第3543號
公  訴  人  臺灣高雄地方法院檢察署檢察官
被      告  甲○○
上列被告因違反毒品危害防制條例案件，經檢察官提起公訴（99
年度毒偵字第5149號），嗣因被告就被訴事實為有罪陳述，經本
院告知簡式審判程序意旨並聽取公訴人及被告之意見後，本院合
議庭裁定由受命法官獨任依簡式審判程序審理，判決如下：
    主  文
甲○○施用第一級毒品，累犯，處有期徒刑壹年貳月；又施用第
二級毒品，累犯，處有期徒刑捌月。應執行有期徒刑壹年玖月。
    事  實
一、甲○○前於民國98年間因施用毒品案件，經本院以98年度審
    毒聲字第1012號裁定送觀察、勒戒後，因無繼續施用毒品傾
    向，於98年11月20日執行完畢出所，並經臺灣高雄地方法院
    檢察署檢察官以98年度毒偵字第4513號為不起訴處分確定。
    又因侵占案件，經本院以98年度審易字第1142號判處有期徒
    刑6 月，減為有期徒刑3 月確定，於98年11月4 日易科罰金
    執行完畢。詎其猶不知悔改，於觀察、勒戒執行完畢釋放後
    5 年內，復分別基於施用第一級毒品、第二級毒品之犯意，
    於99年6 月30日上午9 時許，在其位於高雄縣大寮鄉○○村
    ○○路193 號住處內，先以將第一級毒品海洛因摻水置於針
    筒內注射之方式，施用海洛因1 次後，又以將第二級毒品甲
    基安非他命置於玻璃球內燒烤之方式，施用甲基安非他命1
    次。嗣於99年7 月1 日上午10時30分許，在高雄市○○區○
    ○路338 號前，為警查獲係藏匿人犯案件通緝犯，當場逮捕
    ，並發現其有多項毒品前科，經其同意採尿送驗後，結果呈
    嗎啡、可待因、甲基安非他命陽性反應，始悉上情。
二、案經高雄市政府警察局小港分局移送臺灣高雄地方法院檢察
    署檢察官偵查起訴。
    理  由
一、本件被告甲○○所犯均係死刑、無期徒刑、最輕本刑為3 年
    以上有期徒刑以外之罪，其於審判程序中就被訴事實為有罪
    之陳述，經法官告知簡式審判程序之旨，並聽取公訴人及被
    告之意見後，經本院合議庭裁定由受命法官獨任進行簡式審
    判程序。又本件卷內之證據調查，依同法第273 條之2 規定
    ，不受第159 條第1 項關於傳聞法則規定之限制，依法均有
    證據能力，合先敘明。
二、訊據被告對上揭犯罪事實坦承不諱，且被告為警查獲後，經
    採其尿液送驗結果，呈現嗎啡、可待因、甲基安非他命陽性
    反應，有高雄市政府警察局小港分局毒品案嫌疑人尿液代碼
    與姓名對照表、高雄市立凱旋醫院99年7 月30日第A0000000
    0 號濫用藥物尿液檢驗報告各1 份在卷可稽（見警卷第5 、
    6 頁），足見被告之任意性自白均與事實相符，得為認定被
    告犯罪之依據。是以，被告上開施用第一、二級毒品之犯行
    ，均堪以認定。另被告前因施用毒品案件，有事實欄所載受
    觀察、勒戒執行完畢之事實，有臺灣高等法院被告前案紀錄
    表1 份在卷可憑，其於觀察、勒戒執行完畢釋放後，5 年內
    再犯本件施用第一、二級毒品之犯行，依法自應予以追訴處
    罰。
三、按海洛因及甲基安非他命分別係毒品危害防制條例第2 條第
    2 項第1 款、第2 款所稱之第一、二級毒品，依法不得持有
    、施用。是核被告所為，係犯毒品危害防制條例第10條第1
    項、第2 項之施用第一級、第二級毒品罪。其為施用而持有
    第一級毒品海洛因及第二級毒品甲基安非他命之低度行為，
    應為其施用之高度行為所吸收，均不另論罪。被告先後二次
    施用毒品之行為，犯意各別，行為互殊，應予分論併罰。又
    按數罪併罰，有二裁判以上之情形，必須於數罪均確定後，
    始有定應執行刑之可言（最高法院88年度台非字第236 號判
    決意旨參照）。本件被告前因侵占案件，經本院以98年度審
    易字第1142號判處有期徒刑6 月，減為有期徒刑3 月，於98
    年8 月24日確定，於98年11月4 日易科罰金執行完畢，有上
    開臺灣高等法院被告前案紀錄表在卷可參，其於裁判確定前
    之98年8 月14日雖另犯幫助詐欺案件，經本院於99年10月25
    日以99年度易第1300號判處有期徒刑3 月在案，而有與前開
    侵占案件定應執行刑之可能，惟該詐欺案件判決正本甫於99
    年11月2 日寄達被告戶籍地址，由被告之兄代為收受，該案
    尚未確定，有本院辦理刑事電話案件電話紀錄查詢表在卷可
    查，已與前開最高法院判決意旨不符，且被告是否就詐欺案
    件提起上訴非本院所能知悉；況且，被告另於99年1 月1 日
    犯頂替案件，亦經本院於99年11月3 日判處有期徒刑2 月在
    案，全案尚未確定，有該判決書及起訴書1 份可參，該頂替
    案件與前開詐欺案件亦有單獨定應執行刑之可能，然前開詐
    欺案件究竟將與侵占案件抑或頂替案件單獨定應執行刑，此
    乃檢察官之職權，非本院所得置喙，是上開詐欺案件於本案
    宣判之99年11月11日既尚未確定，仍應認被告前開侵占案件
    ，業已受有期徒刑執行完畢，其受徒刑之執行完畢，5 年內
    故意再犯此二件有期徒刑以上之罪，均為累犯，應各依刑法
    第47條第1 項規定，加重其刑。爰審酌被告前有多次施用毒
    品前科，其經觀察、勒戒後，仍未能徹底戒絕毒品，迭經本
    院以99年度審訴字第2591、2968、2831、31 17 號分別判處
    應執行有期徒刑1 年、2 年1 月、1 年2 月、1 年5 月在案
    ，猶不知悔改，再犯此二件施用毒品罪，顯見其無戒毒悔改
    之意，且其施用毒品對國家、社會治安有潛在危險及影響，
    行為實有不該，惟念及被告於本院審理時終能坦承犯行，態
    度尚可，且其所犯本件施用毒品，戕害一己之身體健康，尚
    無證據證明於本次施用毒品後犯案害及他人，並考量其犯罪
    動機、目的、所生危害，及其自稱高職畢業、現從事室內裝
    潢、日薪新臺幣1,500 元等一切情狀（見本院卷第22頁），
    分別量處如主文所示之刑，並定其應執行之刑，以示懲儆。
據上論斷，應依刑事訴訟法第299 條第1 項前段、第273 條之1
第1 項，毒品危害防制條例第10條第1 項、第2 項，刑法第11條
前段、第47條第1 項、第51條第5 款，判決如主文。
本案經檢察官王兆琳到庭執行職務。
中    華    民    國    99    年    11    月    11    日
                      刑事第十庭      法  官  周佳佩
以上正本證明與原本無異。
如不服本判決應於收受判決後10日內向本院提出上訴書狀，並應
敘述具體理由。其未敘述上訴理由者，應於上訴期間屆滿後20日
內向本院補提理由書(均須按他造當事人之人數附繕本)「切勿逕
送上級法院」。
中    華    民    國    99    年    11    月    11    日
                                      書記官  李承悌
附錄本案論罪科刑法條：
毒品危害防制條例第10條
施用第一級毒品者，處6 月以上5 年以下有期徒刑。
施用第二級毒品者，處3 年以下有期徒刑。

司法院資訊處製作；財團法人民間司法改革基金會備份。
